【裁判字號】    95,簡上,176
【裁判日期】    950630
【裁判案由】    違反洗錢防制法
【裁判全文】
臺灣桃園地方法院刑事判決             95年度簡上字第176號
公  訴  人  台灣桃園地方法院檢察署檢察官
上  訴  人  戊○○
上列上訴人即被告因所犯洗錢防制法案件，不服本院94年度壢簡
第171 號，中華民國95年2 月23日第一審判決（聲請簡易判決處
刑案號：94年度偵字第8223、15167 號），提起上訴，本院管轄
之第二審地方法院合議庭判決如下：
    主  文
上訴駁回。
    理  由
一、本案經本院審理結果，認為第一審以被告戊○○犯刑法第30
    條第1 項前段、第2 項、第339 條第1 項之連續幫助詐欺取
    財罪判處有期徒刑6 月、暨刑法第28條、第56條、第216 條
    、第210 條之共同連續行使偽造私文書罪，判處有期徒刑6
    月，並均諭知易科罰金之折算標準為300 元折算1 日，併定
    應執行刑為有期徒刑10月，及諭知易科罰金之折算標準；其
    認事用法及量刑均無不當，應予維持，並引用第一審判決書
    記載之事實、證據及理由。
二、上訴意旨略以：被告與印尼籍女子結婚，並有年幼子女亟待
    扶養，家庭生活負擔頗重，收入僅日薪1300元，生活困窘，
    且被告犯後坦認犯行，又無前科，且願意賠償被害人等，已
    遷過向善，原審判刑過重，並請求給予緩刑云云。
三、按法官於有罪判決中，究應如何量處罪刑，抑或是否宣告緩
    刑等，均為實體法賦予審理法官裁量之刑罰權事項，法官行
    使此項裁量權，自得依據個案情節，參諸刑法第57條所定各
    款犯罪情狀之規定，於該法定刑度範圍內，基於合義務性之
    裁量，量處被告罪刑；至是否為緩刑之宣告，亦應形式上審
    究是否符合刑法第74條所定前提要件，並實質上判斷被告所
    受之刑，是否有以暫不執行為適當之情形等要件。質言之，
    法官為此量刑或緩刑宣告之裁量權時，除不得逾越法定刑或
    法定要件外，尚應符合法規範之體系及目的，遵守一般有效
    之經驗及論理法則等法原則，亦即應兼顧裁量之外部及內部
    性，如非顯然有裁量逾越或裁量濫用之違法情事，自不得任
    意指摘為違法，此亦為最高法院歷年多起判例所宣示之原則
    （參見最高法院80年台非字第473 號判例、75年台上字第70
    33號判例、72年台上字第6696號判例、72年台上字第3647號
    判例等）。本院以為，量刑或緩刑宣告與否之裁量權，乃憲
    法所保障法官獨立審判之核心，法院行使此項裁量權，亦非
    得以任意或自由為之，仍應受一般法律原理原則之拘束，即
    仍須符合法律授權之目的、法律秩序之理念、國民法律感情
    及一般合法有效之慣例等規範，尤其應遵守比例原則及平等
    原則之意旨，否則即可能構成裁量濫用之違法（另參見最高
    法院86年度台上字第7655號判決）。亦即如非有裁量逾越或
    裁量濫用之明顯違法情事，自不得擅加指摘其違法或不當，
    即使上級法院對下級法院裁量權之審查，亦應同此標準，此
    不僅在保障法官不受任何制度外之不當干涉，更保障法官不
    受制度內的異質干涉，此方符憲法第80條所宣示獨立審判之
    真義。
四、訊據被告坦承原審判決認定其有罪之事實。經查原審判決，
    已審酌被告出售自己名義存摺，更冒用他人名義開立帳戶出
    售圖利，犯罪所得利益為新台幣（下同）14,900元，且迄未
    賠償被害人丙○○、甲○、乙○○、丁○○、己○○等人之
    損害，犯罪情節與所生危害非輕，及被告素行良好、犯後坦
    認犯行等一切情狀，就被告所犯二罪，於法定刑6 個月以下
    有期徒刑、拘役或科罰金之範圍內，各量處被告有期徒刑6
    月，並均諭知易科罰金之折算標準，另定應執行有期徒刑10
    月，併諭知易科罰金之折算標準，尚符憲法比例原則及平等
    原則之要求，原審刑罰裁量權之行使並無違法不當之處，且
    其認事用法均無違誤，量刑亦屬妥適，應予維持。被告指摘
    原判決不當，核非可採，其上訴為無理由，應予駁回。
據上論斷，應依刑事訴訟法第455 條之1 第1 項、第3 項、第36
8 條，判決如主文。
本案經檢察官張啟聰到庭執行職務。
中    華    民    國    95    年      6   月    30    日
                     刑事十二庭
                         審判長法  官  游  紅  桃
                               法  官  黃  永  定
                               法  官  陳  雪  玉
以上正本證明與原本無異。
不得上訴。
                               書記官  林  怡  君
中    華    民    國    95    年    7     月    7     日
附論罪科刑依據之法條：
中華民國刑法第210條
偽造、變造私文書，足以生損害於公眾或他人者，處 5 年以下有
期徒刑。
中華民國刑法第212條
偽造、變造護照、旅券、免許證、特許證及關於品行、能力服務
或其他相類之證書、介紹書，足以生損害於公眾或他人者，處1
年以下有期徒刑、拘役或3 百元以下罰金。
中華民國刑法第216條
行使第 210 條至第 215 條之文書者，依偽造、變造文書或登載
不實事項或使登載不實事項之規定處斷。
中華民國刑法第339條
意圖為自己或第三人不法之所有，以詐術使人將本人或第三人之
物交付者，處5 年以下有期徒刑、拘役或科或併科1 千元以下罰
金。
以前項方法得財產上不法之利益或使第三人得之者，亦同。
前二項之未遂犯罰之。


司法院資訊處製作；財團法人民間司法改革基金會備份。
